臺灣臺中地方法院刑事判決　　　　　　　　　　　　九十三年度易緝字第二四五號
　　公　訴　人　臺灣臺中地方法院檢察署檢察官
　　被　　　告　甲○○
右列被告因毒品危害防制條例案件，經檢察官提起公訴（九十二年度毒偵字第二一六
四號）及移
獨任進行簡式審判程序，判決如左：
    主  文
甲○○連續施用第二級毒品，累犯，處有期徒刑拾月。扣案之毒品安非他命壹包（含
袋重約壹點貳公克），沒收銷燬之；玻璃球吸食器壹支，沒收。
    事  實
一、甲○○前曾於民國八十六年間因違反麻醉藥品管理條例案件，經本院依職權裁定
    送觀察、勒戒後，認無繼續施用毒品之傾向，於八十七年九月三十日以八十六年
    度易字第六三一八號判決免刑確定。復於八十八年間因施用毒品案件，經送觀察
    、勒戒後，認有繼續施用毒品之傾向，為臺灣臺中地方法院檢察署檢察官訴由本
    院以八十八年度中簡字第七五號判處有期徒刑六月確定，並聲請本院裁定令入戒
    治處所施以強制戒治，至八十八年十二月二十二日期滿；且於同年間因犯竊盜罪
    ，為本院判處有期徒刑一年確定；上述兩案經合併定應執行刑為有期徒刑一年四
    月，至八十九年八月二十一日執行完畢。然甲○○再於八十九年十月間因施用第
    二級毒品案件，由本院判處有期徒刑七月確定，於九十一年八月七日執行完畢；
    並裁定令入戒治處所施以強制戒治，於九十年十月一日期滿。惟甲○○仍無悔改
    ，又於上開強制戒治執行完畢釋放後之五年內，基於概括之犯意，連續自九十二
    年三月初起至同年九月四日止，在台中巿北屯路四九號十一樓之一之租住處，多
    次將第二級毒品安非他命少許置於玻璃球吸食器內，再以火燒烤吸食器之下方，
    待安非他命霧化成氣體後，以口、鼻吸入之方式施用。嗣甲○○因贓物案件為警
    先於九十二年三月三日緝獲後，於該日二十三時四十三分許，在台中縣警察局霧
    峰分局採尿送檢驗出甲基安非他命陽性反應；復為警於九十二年九月四日十九時
    十五分許，在台中巿北屯路四九號一樓之電梯口處查獲，扣得毒品安非他命一包
    （含袋重約一‧二公克）及其所有供施用安非他命所用之玻璃球吸食器一支，且
    採尿送驗再呈甲基安非他命陽性反應，而查知上情。
二、案經台中縣警察局霧峰分局報請臺灣臺中地方法院檢察署檢察官偵查起訴及該署
    檢察官移送併辦，本院裁定進行簡式審判程序。
    理  由
一、右開事實業據被告甲○○於本院審理時自白無誤，認罪在卷，並有卷附之中山醫
    學大學附設醫院藥物濫用檢測中心檢驗報告二紙、臺灣臺中地方法院檢察署刑案
    資料查註紀錄表與臺灣高等法院被告全國前案紀錄表各一份、扣案之毒品安非他
    命一包（含袋重約一‧二公克）及其所有供施用安非他命所用之玻璃球吸食器一
    支等證據方法可證，故本件事證明確，前揭被告施用第二級毒品之犯行，已足可
    認定。
二、查被告甲○○行為後，毒品危害防制條例固有若干修正，而自九十三年一月九日
    起施行，但該條例第十條第二項：「施用第二級毒品者，處三年以下有期徒刑。
    」之規定，並未經修正，即不生新舊法比較適用之問題，應由本院按同條例第三
    十五條第一項第三款所定，依修正後規定處理即可。故核其所為，係犯毒品危害
    防制條例第十條第二項之施用第二級毒品罪；被告施用毒品安非他命前後所持有
    之低度行為，應為施用之高度行為所吸收，不另論罪。又被告先後多次施用毒品
  安非他命之犯行，時間緊接，所犯構成要件相同，顯係基於概括之犯意反覆所為
    ，為連續犯，依刑法第五十六條，應以一罪論，並加重其刑。再者，被告曾於八
    十九年十月間因施用第二級毒品，由本院判處有期徒刑七月確定，於九十一年八
    月七日執行完畢之事實，有臺灣臺中地方法院檢察署刑案資料查註紀錄表與臺灣
    高等法院被告全國前案紀錄表各一份附卷可按，其於上述案件受有期徒刑之執行
    完畢後，五年以內再犯本件有期徒刑以上之罪，構成累犯，應依刑法第四十七條
    ，遞加重其刑。爰審酌被告素行不佳，又屢經觀察、勒戒及強制戒治，毫無成效
    ，且經二次通緝始到案接受審判，犯後態度可議，乃再斟酌其犯罪之動機、目的
    、手段、方法、所生危害等一切情狀，量處如主文所示之刑。至扣案之毒品安非
    他命一包（含袋重約一‧二公克），應依毒品危害防制條例第十八條第一項前段
    ，沒收銷燬之；玻璃球吸食器一支則係被告所有供其施用毒品安非他命所用之物
    ，此業據被告供明在卷可憑，爰依刑法第三十八條第一項第二款，併予宣告沒收
    。
三、末查九十二年度毒偵字第二六八七號移送併辦部分雖未經起訴，然因與本件所起
    訴者具有連續犯之裁判上一罪關係，屬同一案件，故亦為起訴效力所及，應由本
    院併予審酌。
據上論斷，應依刑事訴訟法第二百七十三條之一第一項、第二百九十九條第一項前段
，毒品危害防制條例第十條第二項、第三十五條第一項第三款、第二十三條第二項、
第十八條第一項前段，刑法第十一條前段、第五十六條、第四十七條、第三十八條第
一項第二款，判決如主文。
中      華      民      國      九十三      年      十      月    十四  日
                                        法  官  莊深淵
右正本證明與原本無異。
如不服本判決，應於送達後十日內向本院提出上訴狀（須附繕本），上訴於台灣高等
法院台中分院。
                                        書記官
中      華      民      國      九十三      年      十      月    十四  日
附錄論罪科刑法條
毒品危害防制條例第十條第二項：
施用第二級毒品者，處三年以下有期徒刑。
